臺灣桃園地方法院民事裁定　　　　　　100年度司護字第568號
聲　請　人　桃園縣政府
法定代理人　吳志揚
相　對　人
即受安置人　包○○　　姓名住.
法定代理人　包○國　　姓名住.
　　　　　　包施○○　姓名住.
上列當事人聲請延長安置事件，本院裁定如下：
    主  文
准將受安置人包○○自民國一百年十一月十三日起延長安置於適
當場所個月。
聲請程序費用由聲請人負擔。
    理  由
一、本件聲請意旨略以：相對人即受安置人包○○（女，民國85
    年出生），係未滿18歲之少年（依兒童及少年福利法第46條
    規定「不得揭露足以識別兒童及少年身分之資訊」，真實姓
    名年籍住所詳卷）。受安置人表示其自有記憶以來，即常受
    其祖母包施○○不當身體對待、長期以打、罵方式管教。聲
    請人於民國（下同）99年08月10日接獲通報得知，受安置人
    因懼怕其祖母再度施暴而離家，嗣於99年08月08日晚間經派
    出所員警尋獲後返家，當下即再遭其祖母持剪刀亂剪頭髮，
    其祖母又不斷向受安置人丟擲掃把、枕頭，且揚言要剪斷受
    安置人耳朵，使受安置人感到恐懼；另受安置人疑似長期遭
    受其祖母之同居人性侵害及性猥褻，社工員於99年08月10日
    進行家訪時，發現受安置人祖母將受安置人鎖於家中，受安
    置人亦透露當日有再次遭其祖母之同居人性猥褻，受安置人
    祖母則不斷指責受安置人說謊，是受安置人之親屬無法提供
    其立即性之保護及照顧，對於受安置人祖母之同居人行為亦
    無法有效制止，受安置人顯有未受適當之養育或照顧情形，
    經聲請人評估後已予以緊急安置，並聲請延長繼續安置迄今
    。而受安置人疑似長期遭受祖母之同居人性侵害及性猥褻乙
    案，因其祖母不願相信，且受安置人身心受創甚深，現仍持
    續輔導諮商進行中，並經順利進行偵查階段，又受安置人家
    屬現無照顧意願，亦不願提供適切安全之生活環境，且未至
    中心與受安置人會面、關心受安置人身心狀況，評估目前暫
    不宜將受安置人交付其親屬照顧。因法定安置期間將屆，為
    求受安置人繼續獲得更適切之保護照顧，爰依兒童及少年福
    利法第37第2 項規定，聲請准予裁定將受安置人延長繼續安
    置於適當場所3 個月等語。
二、按「兒童及少年有下列各款情形之一，非立即給予保護、安
    置或為其他處置，其生命、身體或自由有立即之危險或有危
    險之虞者，直轄市、縣（市）主管機關應予緊急保護、安置
    或為其他必要之處置：一、兒童及少年未受適當之養育或照
    顧。二、兒童及少年有立即接受診治之必要，而未就醫者。
    三、兒童及少年遭遺棄、身心虐待、買賣、質押，被強迫或
    引誘從事不正當之行為或工作者。四、兒童及少年遭受其他
    迫害，非立即安置難以有效保護者。」，又「緊急安置不得
    超過72小時，非72小時以上之安置不足以保護兒童及少年者
    ，得聲請法院裁定繼續安置。繼續安置以3 個月為限；必要
    時，得聲請法院裁定延長之。」，兒童及少年福利法第36條
    第1 項、第37條第2 項定有明文。經查聲請人主張之事實，
    業據其提出保護個案延長安置摘要報告、本院99年度司護字
    第44號、第211 號、100 年度司護字第75號、第215 號、第
    394 號民事裁定影本等為證，堪認受安置人有延長繼續安置
    資以保護照顧之必要，本件聲請於法尚無不合，應予准許。
三、依兒童及少年福利法第37條第2 項，非訟事件法第21條第1
    項前段，裁定如主文。
四、如對本裁定抗告須於裁定送達後10日內向本院提出抗告狀。
中    華    民    國   100    年    11    月    15    日
                  家事法庭  司法事務官  蔡育庭
以上正本係照原本作成。